臺灣桃園地方法院刑事判決　　　　　　　100年度易字第939號
公　訴　人　臺灣桃園地方法院檢察署檢察官
被　　　告　糜興隆
上列被告因竊盜案件，經檢察官提起公訴（100 年度偵字第1991
4 號、100 年度偵字第20230 號），本院判決如下：
    主  文
糜興隆竊盜，處有期徒刑貳月，如易科罰金，以新臺幣壹仟元折
算壹日。又竊盜，處有期徒刑貳月，如易科罰金，以新臺幣壹仟
元折算壹日。又竊盜，處有期徒刑月，如易科罰金，以新臺幣
壹仟元折算壹日。應執行有期徒刑伍月，如易科罰金，以新臺幣
壹仟元折算壹日。
    事  實
一、糜興隆意圖為自己不法之所有，基於竊盜之犯意，先後而為
    下列犯行：(一)於民國100 年7 月17日下午4 時許，見停放在
    桃園縣平鎮市○○路○ 段237 巷14號路旁，屬於郭森林所保
    管之車牌號碼8FX-788 號重型機車鑰匙未拔，即以徒手竊得
    ，嗣於當日下午8 時許，在桃園縣平鎮市○○路○ 段197 巷
    50號前為警當場查獲；(二)復於100 年7 月26日中午11時50分
    許，見停放在桃園縣平鎮市○○路99號前，屬於羅南所保
    管之車牌號碼ITL-559 號重型機車鑰匙未拔，即以徒手竊得
    ；(三)嗣於100 年7 月26日中午12時45分許，騎乘前開竊得之
    車牌號碼ITL-559 號重型機車，至址設桃園縣平鎮市○○路
    ○ 段197 巷40號之宇順資源回收場，逕自開啟該回收場辦公
    室未上鎖之抽屜，徒手竊得新臺幣（下同）3,200 元，於逃
    走之際為宇順資源回收廠負責人侯庚利發現，經巡邏員警逮
    捕而查獲。
二、案經桃園縣政府警察局平鎮分局報告臺灣桃園地方法院檢察
    署檢察官偵查起訴。
    理  由
一、證據能力：
  (一)按被告之自白，非出於強暴、脅迫、利誘、詐欺、疲勞訊問
    、違法羈押或其他不正之方法，且與事實相符者，得為證據
    ；被告陳述其自白係出於不正之方法者，應先於其他事證而
    為調查，該自白如係經檢察官提出者，法院應命檢察官就自
    白之出於自由意志，指出證明之方法，刑事訴訟法第156 條
    第1 項、第3 項定有明文。準此，被告對檢察官所提渠於警
    詢時及偵查中之供述，其證據能力並無意見，復本院亦查無
    有何顯然不正之方法取得情事，而悖於其自由意志，是被告
    前開供述得為證據，合先敘明。
  (二)按被告以外之人（包括證人、鑑定人、告訴人、被害人及共
    同被告等）於審判外之陳述雖不符刑事訴訟法第159 條之1
    至之4 等4 條之規定，而經當事人於審判程序同意作為證據
    ，法院審酌該言詞陳述或書面陳述作成時之情況，認為適當
    者，亦得為證據；當事人、代理人或辯護人於法院調查證據
    時，知有刑事訴訟法第159 條第1 項不得為證據之情形，而
    未於言詞辯論終結前聲明異議者，視為有前項之同意，同法
    第159 條之5 定有明文。立法意旨在於傳聞證據未經當事人
    之反對詰問予以核實，原則上先予排除。惟若當事人已放棄
    反對詰問權，於審判程序中表明同意該等傳聞證據可作為證
    據；或於言詞辯論終結前未聲明異議，基於尊重當事人對傳
    聞證據之處分權，及證據資料愈豐富，愈有助於真實發見之
    理念，且強化言詞辯論主義，使訴訟程序得以順暢進行，上
    開傳聞證據亦均具有證據能力。查本件下列所引用之被告以
    外之人於審判外之陳述，因公訴人、被告均表示不爭執其證
    據能力，復本院認其作成之情形並無不當情形，經審酌後認
    為適當，故前開審判外之陳述得為證據，併此敘明。
  (三)另本院以下所引用之非供述證據，均與本件事實具有自然關
    聯性，且核屬書證、物證性質，又查無事證足認有違背法定
    程序或經偽造、變造所取得等證據排除之情事，復經本院依
    刑事訴訟法第164 條、第165 條踐行物證、書證之調查程序
    ，況公訴人及被告對此部分之證據能力亦均不爭執，是堪認
    均有證據能力。
二、訊據被告對於上開犯罪事實均坦承不諱，核與證人即被害人
    郭森林於警詢中指述其所保管之車牌號碼8FX-788 號重型機
    車，於前揭時間停放在桃園縣平鎮市○○路○ 段237 巷14號
    路旁失竊等語相符；另與證人即被害人羅南於警詢中證述
    伊所保管之車牌號碼ITL-559 號重型機車停放在桃園縣平鎮
    市○○路99號前遭竊等情合致；又與證人侯庚利於警詢中證
    稱其所經營之宇順資源回收場遭被告竊取現金3,200 元乙節
    吻合，並有贓物認領保管單3 紙及照片18張在卷可稽（見10
    0 年度偵字第19914 號卷第14-15 頁、第16-18 頁、第27-3
    5 頁、及100 年度偵字第20230 號卷第18-21 頁、第26頁、
    第27-28 頁），足認被告上開任意性之自白與事實相符，堪
    以採信。本件事證明確，被告上開犯行洵堪認定，應予依法
    論科。
三、核被告所為，均係犯刑法第320 條第1 項之竊盜罪。被告雖
    於日間進入宇順資源回收場之辦公室竊取3,200 元，然查該
    址乃對外開放之營業場地，堆放資源回收之物品，並非住宅
    或有人居住之建築物甚明，刑法第321 條第1 項第1 款所謂
    有人居住之建築物，係指該建築物事實上有人居住而言。雖
    不以行竊當時該居住之人適在其內為必要，但倘平時並無人
    居住時，即不能論以該條款之罪，蓋本款之所以加重其刑，
    除因其侵害財產監督權外，且妨害居住之安寧之故（參照最
    高法院64年台上字第3164號判例，72年台上字第6000號判決
    ）。從而本件並不構成刑法第321 條第1 項第1 款之加重竊
    盜罪，附此敘明。被告所犯上開三罪，犯意各別，行為互殊
    ，應予分論併罰。爰審酌被告前已有多次竊盜犯行，此有被
    告前案紀錄表、臺灣雲林地方法院100 年度六簡字第228 號
    刑事簡易判決、臺灣雲林地方法院檢察署檢察官100 年度速
    偵字第141 號聲請簡易判決處刑書附卷可稽，素行非佳，其
    正值青壯，竟不思以正常管道賺取財物，其犯案多起，欠缺
    尊重他人財產權之觀念，而以竊盜行徑為之，惡性非輕，其
    為犯罪事實(三)竊得財物之價值雖較犯罪事實(一)、(二)輕微，惟
    其至他人營業處所恣意開啟未上鎖之抽屜翻揀、物色、竊取
    財物，惡性及犯罪手段顯較犯罪事實(一)、(二)更為嚴重，但念
    被告犯後始終坦承犯行，或有悔意之犯罪後態度等一切情狀
    ，分別量處如主文所示之刑，並均諭知易科罰金之折算標準
    。復按連續犯之規定廢除後，例如吸毒、竊盜、搶奪等犯罪
    ，是否會因數罪併罰而使刑罰過重而產生不合理之現象乙節
    ，即應逐一檢討各罪名之規定，再決定其性質係數罪或一罪
    ，而為避免行為人多數犯罪，因數罪併罰之結果，致刑罰輕
    重失衡，其犯罪個數代表犯罪行為人穩定的人格傾向，總之
    相對應的，刑罰之使用必要逐漸退縮之情形下，對於數罪併
    罰之量刑，對於第一重宣告刑固然是全數記入應執行刑之基
    數，但是從第二重宣告刑開始則按照責任遞減係數，此所以
    刑法第51條第5 款「宣告多數有期徒刑者，於各刑中之最長
    期以上，各刑合併之刑期以下，定其刑期」意旨，而非單純
    算數式累加計算；基此，爰參酌被告竊盜之罪數、時間、所
    得財物等節，定其應執行之刑，並諭知易科罰金之折算標準
    。
據上論斷，應依刑事訴訟法第299 條第1 項前段，刑法第320 條
第1 項、第41條第1 項前段、第51條第5 款，刑法施行法第1 條
之1 第1 項、第2 項前段，判決如主文。
本案經檢察官陳淑蓉到庭執行職務。
中    華    民    國    100   年    9     月    30    日
                  刑事第六庭  法  官  游智棋
以上正本證明與原本無異。
如不服本判決應於收受判決後10日內向本院提出上訴書狀，並應
敘述具體理由。其未敘述上訴理由者，應於上訴期間屆滿後20日
內向本院補提理由書（均須按他造當事人之人數附繕本）「切勿
逕送上級法院」。
                              書記官  陳育萱
中    華    民    國   100    年    9     月    30    日
附錄本案論罪科刑法條：
中華民國刑法第320條
（普通竊盜罪、竊佔罪）
意圖為自己或第三人不法之所有，而竊取他人之動產者，為竊盜
罪，處5  年以下有期徒刑、拘役或5 百元以下罰金。
意圖為自己或第三人不法之利益，而竊佔他人之不動產者，依前
項之規定處斷。
前二項之未遂犯罰之。
（罰金部分，依刑法施行法第1 條之1 第1 項、第2 項前段規定
，貨幣單位變更為新臺幣，且金額提高為30倍）